【裁判字號】    98,抗,111
【裁判日期】    980406
【裁判案由】    定應執行刑
【裁判全文】
臺灣高等法院臺南分院刑事裁定   九十八年度抗字第一一一號
抗  告 人
即受刑人    甲○○
上列抗告人因聲請定其應執行刑案件，不服臺灣嘉義地方法院中
華民國九十八年三月九日裁定（九十八年度聲字第二八三號），
提起抗告，本院裁定如下：
    主    文
抗告駁回。
    理    由
一、抗告意旨略以：抗告人因偽造文書案件經臺灣嘉義地方法院
    判處有期徒刑六個月確定在案，並已收到臺灣嘉義地方法院
    檢察署九十七年執字第四二八六號執行案件之傳票通知單，
    然因抗告人有事無法順利前往聲請繳納易科罰金，抗告人竟
    於九十八年三月十二日收受原裁定載稱抗告人另犯有毀棄損
    壞案件（九十七年度朴簡字第四二四號）業經判決四個月且
    已經判決確定，令抗告人深感莫名，抗告人並未收受該判決
    書，豈有抗告人未於上訴期間提起上訴而確定之理，此部份
    自不得請合併定執行刑。又抗告人既已收受臺灣嘉義地方法
    院檢察署執行通知書，而該通知書上並已載明得易科罰金，
    嘉義地方法院檢察署自應受該通知書拘束，豈可再向法院聲
    請合併定執行刑，使抗告人成為不得易科罰金，此明顯違背
    抗告人之利益。為此，提起抗告云云。
二、按裁判確定前犯數罪者，併合處罰之，又數罪併罰，有二裁
    判以上者，依刑法第五十一條之規定，定其應執行之刑，刑
    法第五十條、第五十三條分別定有明文。另犯最重本刑為五
    年以下有期徒刑以下之刑之罪，而受六個月以下有期徒刑或
    拘役之宣告者，因身體、教育、職業、家庭之關係或其他正
    當事由，執行顯有困難者，得以新台幣一千元、二千元或三
    千元折算一日，易科罰金。但確因不執行所宣告之刑，難收
    矯正之效，或難以維持法秩序者，不在此限。前項規定於數
    罪併罰，其應執行之刑未逾六月者，亦適用之。刑法第四十
    一條第一、二項分別定有明文。
三、經查：本件抗告人所犯原裁定（下同）附表編號一至六所示
    偽造文書等罪，犯罪時間均在附表編號一之罪判決確定日即
    九十七年十一月二十七日前，揆諸前揭規定，合於數罪併罰
    之要件，自應依刑法第五十三條規定定其應執行刑。又抗告
    人所犯附表編號一至五所列偽造文書等罪雖曾定應執行有期
    徒刑六月（臺灣嘉義地方法院九十七年度朴簡字第二二五號
    刑事判決），並經臺灣嘉義地方法院檢察署於九十七年十二
    月十日，以九十八年執字第四二八六號執行傳票通知執行在
    案，然抗告人未遵期入監執行，有臺灣嘉義地方法院檢察署
    執行傳票、本院被告前案紀錄表附卷可稽，則附表編號一至
    五所列各罪所處之刑，既尚未執行，依上開說明，與合於數
    罪併罰要件之附表編號六之罪所處之刑，仍應依刑法第五十
    三條規定定其應執行刑，抗告人誤以法院應受上開執行通知
    書拘束，而不得再行定應執行刑，顯係誤解法律。再本件抗
    告人所犯如附表所列各罪之宣告刑固均未逾六個月，然因其
    最終應執行之刑之宣告，已逾六個月者，揆諸上開刑法第四
    十一條第二項反面規定，自不得易科罰金。從而，原裁定諭
    知抗告人所犯如附表所示之罪，應執行有期徒刑九月，係於
    本件各刑中之最長期以上，各刑合併之刑期以下，未逾越刑
    法第五十一條第五款所定之法律之外部界限，且未侵奪附表
    一至五所列各罪曾定應執行刑之寬典，尚不違背定應執行之
    刑之法律目的，而符合前揭法律之內部界限，原裁定所定應
    執行刑，自無違誤。是抗告人以附表編號一至五所列各罪應
    執行之刑曾通知執行在案，並得易科罰金，法院自應受其拘
    束，而指摘原審裁定此部分不當，為無理由。另抗告人以編
    號六所示之毀棄損壞罪並未收受該刑事判決書，該罪應未確
    定，而不得合併定應執行刑云云，惟本件定應執行刑之裁定
    係針對合於數罪併罰要件之二以上裁判，依法定其應執行之
    刑，對於定執行之判決有無違法情形，並無審理之權限，故
    而，抗告人所執附表編號六所示之毀棄損壞罪之判決倘有違
    法應予撤銷情形，應另經非常上訴程序始得加以糾正與本件
    定應執行刑無關。是抗告人以編號六所示之罪因抗告人未收
    受判決書，而指摘原審裁定不當，非有理由，自應予以駁回
    。
四、據上論斷，應依刑事訴訟法第四百十二條，裁定如主文。
中    華    民    國    98    年    4     月    6     日
                  刑事第一庭審判長法官  黃  崑  宗
                                  法官  王  明  宏
                                  法官  蔡  長  林
以上正本證明與原本無異。
不得再抗告。
                                書記官  李  培  薇
中    華    民    國    98    年    4     月    6     日


司法院資訊處製作；財團法人民間司法改革基金會備份。
